【裁判字號】    95,上訴,394
【裁判日期】    950421
【裁判案由】    違反毒品危害防制條例
【裁判全文】
臺灣高等法院高雄分院刑事判決         95年度上訴字第394號
上  訴  人  臺灣高雄地方法院檢察署檢察官
上  訴  人
即  被  告  甲○○
上列上訴人因被告違反毒品危害防制條例案件，不服臺灣高雄地
方法院94年度訴字第3786號中華民國94年12月30日第一審判決（
起訴案號：臺灣高雄地方法院檢察署94年度毒偵字第7678號），
提起上訴，暨移送併案審理（臺灣高雄地方法院檢察署95年度毒
偵字第1232 號）， 本院判決如下：
    主  文
原判決撤銷。
甲○○連續施用第一級毒品，累犯，處有期徒刑拾月。
    事  實
一、甲○○前於民國86年間因違反肅清煙毒條例案件，經臺灣高
    雄地方法院判處有期徒刑3 年9 月確定，於89年4 月10日縮
    短刑期假釋出監，並交付保護管束，後於89年11月30日交付
    保護管束期滿，視為徒刑執行完畢。又於92年間因施用毒品
    案件，經臺灣高雄地方法院裁定觀察勒戒，後認有繼續施用
    毒品傾向，經臺灣高雄地方法院裁定令入戒治處所施以強制
    戒治，於92年8 月8 日停止強制戒治出監，嗣經撤銷停止戒
    治，再入戒治所施以強制戒治，於93年11月16日強制戒治執
    行完畢（翌日釋放出監）。
二、甲○○猶不知警惕，於上開強制戒治執行完畢釋放後5 年內
    ，再基於施用第一級毒品海洛因之概括犯意，自94年8 月16
    日晚間某時起至94年12月5 日上午某時止，在高雄市鹽埕區
    ○○○路130 號住處，以將第一級毒品海洛因摻水稀釋置入
    針筒注射方式，平均每二、三日施用1 次，連續施用第一級
    毒品海洛因多次。嗣分別於：(一)94年8 月18日上午11時30分
    許，經警依臺灣高雄地方法院檢察署檢察官核發之強制採驗
    尿液許可證採集尿液送驗；(二)94年12月6 日下午3 時5 分許
    ，為警在高雄市○○區○○路、大同路口盤查查獲。
三、案經高雄市政府警察局鹽埕分局報請臺灣高雄地方法院檢察
    署檢察官偵查起訴及移送本院併辦審理。
    理  由
一、程序方面─
    本件上訴人即被告甲○○（以下簡稱被告）所犯係死刑、無
    期徒刑、最輕本刑為3 年以上有期徒刑以外之罪，其於準備
    程序中就被訴事實為有罪之陳述，經法官告知簡式審判程序
    之旨，並聽取公訴人、被告之意見後，本院認為適宜進行簡
    式審判程序審理，合先敘明。
二、認定犯罪事實所憑證據及理由─
  (一)上開犯罪事實，有被告於94年8 月18日上午11時30分許、12
    月6 日下午3 時5 分許，經警採尿液送驗結果，均呈嗎啡（
    為海洛因代謝物）陽性反應，有長榮大學DD0000000 號確認
    報告、高雄市立凱旋醫院94年12月19日A00000000 號濫用藥
    物尿液檢驗報告各1 紙在卷可憑（見鹽埕分局0000000000號
    卷第4 頁，新興分局0000000000號卷第9 頁）；復經被告於
    原審及本院調查、審理中自白不諱（見原審卷第29頁，本院
    卷第29、39頁）。足認被告自白與事實相符，堪以採信。
  (二)被告前於92年間因施用毒品案件，經臺灣高雄地方法院裁定
    觀察勒戒，後認有繼續施用毒品傾向，經臺灣高雄地方法院
    裁定令入戒治處所施以強制戒治，於92年8 月8 日停止強制
    戒治出監，嗣經撤銷停止戒治，再入戒治所施以強制戒治，
    於93年11月16日強制戒治執行完畢（翌日釋放出監），有臺
    灣高等法院被告前案紀錄表在卷可按。足證被告於強制戒治
    執行完畢釋放後，5 年內再犯本件施用第一級毒品罪。
三、論罪及撤銷改判之理由─
  (一)按海洛因係屬毒品危害防制條例第2 條第2 項第1 款所稱之
    第一級毒品，是被告於上開時地施用海洛因之行為，係犯該
    條例第10條第1 項之施用第一級毒品罪。被告持有海洛因嗣
    進而施用之，持有之低度行為應為施用之高度行為所吸收，
    不另論罪。被告多次施用第一級毒品海洛因之犯行，時間緊
    接，觸犯構成要件相同之罪名，顯係基於概括之犯意而為，
    應依連續犯之規定論以一罪。又公訴人雖僅就被告於94年8
    月16日晚間某時，在上開七賢三路130 號住處施用第一級毒
    品海洛因之犯行提起公訴，惟被告其餘如事實欄所載之連續
    施用第一級毒品犯行，與上開起訴論罪科刑部分有連續犯裁
    判上一罪關係，為起訴效力所及，本院自得併予審理。被告
    前於86年間因違反肅清煙毒條例案件，經臺灣高雄地方法院
    判處有期徒刑3 年9 月確定，於89年4 月10日縮短刑期假釋
    出監，並交付保護管束，嗣於89年11月30日保護管束期滿，
    視為徒刑執行完畢，有上開被告前案紀錄表在卷可按，其受
    有期徒刑執行完畢，5 年以內再犯本件有期徒刑以上之罪，
    為累犯，依法加重其刑。
  (二)原判決認被告罪證明確，予以論罪科刑，固非無見。惟原判
    決未及就被告除於94年8 月16日晚間某時以外之如事實欄所
    示連續施用第一級毒品犯行（即移送本院併辦部分），一併
    加以審判，尚有未洽。檢察官及被告均以併案部分與起訴部
    分有裁判上一罪關係，為起訴效力所及，原審就此部分未及
    併與審究，指摘原判決不當，提起上訴，均為有理由，自應
    由本院將原判決撤銷改判。
四、科刑之理由─
    爰審酌被告前經觀察、勒戒及強制戒治，仍未斷除毒癮，業
    如前述，顯見其惡習已深，且未能體悟施用毒品對自己、家
    人造成之傷害及社會之負擔，復有施用毒品前科，惟念其犯
    後尚知坦承犯行，態度良好等一切情狀，量處有期徒刑10月
    ，以資懲儆。
五、適用之法律─
  (一)刑事訴訟法第369 條第1 項前段、第364 條、第299 條第1
    項前段、第273 條之1 第1 項。
  (二)毒品危害防制條例第10條第1 項。
  (三)刑法第11條前段、第56條、第47條。
本案經檢察官姜麗儒到庭執行職務。
中    華    民    國    95    年    4     月    21    日
                  刑事第七庭    審判長法  官  莊飛宗
                                      法  官  黃憲文
                                      法  官  曾逸誠
以上正本證明與原本無異。
如不服本判決應於收受本判決後10日內向本院提出上訴書狀，其
未敘述上訴理由者，並得於提起上訴後10日內向本院補提理由書
狀（均須按他造當事人之人數附繕本）「切勿逕送上級法院」。
中    華    民    國    95    年    4     月    21    日
                                      書記官  黃富美
附錄本判決論罪科刑法條：
毒品危害防制條例第10條第1 項：
施用第一級毒品者，處6月以上5年以下有期徒刑。


司法院資訊處製作；財團法人民間司法改革基金會備份。
